臺灣高等法院刑事裁定
110年度聲再字第399號
再審聲請人
即受判決人  林晏弘


上列聲請人即受判決人因殺人未遂案件，對於本院108年度上更
一字第40號，中華民國108年10月29日第二審確定判決（原審判
決案號：臺灣士林地方法院104年度訴字第224號，起訴案號：臺
灣士林地方檢察署103年度偵字第10533號），聲請再審，本院裁
定如下：
    主  文
再審之聲請駁回。 
    理  由
一、聲請意旨略以：本件依刑事訴訟法第420條第1項第6款之規
    定，於有罪判決確定後，有發現新事實及新證據，單獨或與
    先前之證據綜合判斷，足認受有罪判決之人應受無罪、免訴
    、免刑或輕於原判決所認罪名之判決之情，提起再審。查聲
    請人即受判決人林晏弘（下簡稱聲請人）與告訴人林瑞斌已
    於確定判決後達成和解，聲請人業已依約給付新臺幣（下同
    ）30萬元和解金予告訴人，此有雙方協議書在卷可稽，告訴
    人亦同意本件對聲請人為無罪之諭知，倘法院仍認定應負刑
    責，亦同意聲請人依據刑法第59條之規定酌減其刑，並在符
    合相關規定下為緩刑之諭知，是可認聲請人惡性尚非重大，
    犯後態度良好，深知悛悔之心，經此教訓，信無再犯之虞，
    自得依據刑法第59條減輕其刑。是請法院准予開啟再審程序
    予以陳述辯論，依刑法第59條減輕其刑，並依刑法第57條規
    定從輕量刑，俾保聲請人權益等語。
二、按再審係對確定判決之事實錯誤而為之救濟方法，至於適用
    法律問題則不與焉。詳言之，對於有罪確定判決之救濟程序
    ，依刑事訴訟法規定，有再審及非常上訴二種，前者係為原
    確定判決認定事實錯誤而設立之救濟程序，與後者係為糾正
    原確定判決違背法令者有別，是倘所指摘者，係關於原確定
    判決適用法律不當之情形，核屬非常上訴之範疇，並非聲請
    再審所得救濟（最高法院104年度台抗字第343號裁定意旨參
    照）。
三、經查，刑事訴訟法第420條第1項第6款規定，有罪判決確定
    後，因發現新事實或新證據，單獨或與先前之證據綜合判斷
    ，足認受有罪判決之人應受無罪、免訴、免刑或輕於原判決
    所認罪名之判決者，為受判決人之利益，得聲請再審。既曰
    輕於原判決所認「罪名」，自與輕於原判決所宣告之「罪刑
    」有別，所謂輕於原判決所認罪名，係指與原判決所認罪名
    比較，其法定刑較輕之相異罪名而言。至於同一罪名之有無
    加減刑罰之原因者，僅足影響科刑範圍而罪質不變，即與「
    罪名」無關，自不得據以再審。是以聲請人爭執本案有無刑
    法第59條之適用、依據刑法第57條規定從輕量刑云云，依上
    開說明，此等量刑事項，至多僅影響宣告刑輕重，並未涉及
    本案犯罪事實之認定，與再審程序係就認定事實是否錯誤之
    救濟無涉，易言之，無法使受判決人更為無罪、或免訴、或
    輕於原確定判決所認定「罪名」，即難認足以影響法院判決
    之結果，揆諸上開說明，自不能據為刑事訴訟法第420條第1
    項第6款規定之再審事由。
四、綜上所述，本件再審之聲請為無理由，應予駁回。
五、末按聲請再審之案件，除顯無必要者外，應通知聲請人及其
    代理人到場，並聽取檢察官及受判決人之意見。但無正當理
    由不到場，或陳明不願到場者，不在此限。前項本文所稱「
    顯無必要者」，係指聲請顯屬程序上不合法且無可補正或顯
    無理由而應逕予駁回，刑事訴訟法第429條之2、法院辦理刑
    事訴訟案件應行注意事項第177條之4定有明文。然本件再審
    聲請既有上述違背規定之處，從形式上觀察，明顯可以判斷
    於法不合、顯無理由，本院認無踐行通知聲請人到場並聽取
    檢察官意見等程序之必要，附此敘明。
據上論斷，應依刑事訴訟法第433條前段，裁定如主文。
中　　華　　民　　國　　110 　年　　10　　月　　29　　日
                  刑事第十一庭  審判長法　官  張江澤
                                      法　官  章曉文
                                      法　官  郭惠玲
以上正本證明與原本無異。
如不服本裁定，應於收受送達後五日內向本院提出抗告狀。
                                      書記官  湯郁琪
中　　華　　民　　國　　110 　年　　11　　月　　1 　　日